臺灣臺北地方法院民事判決
110年度建字第116號
原      告  灃億營造有限公司

法定代理人  莊信傑
訴訟代理人  何宗翰律師
被      告  交通部臺灣鐵路管理局

法定代理人  杜  微

訴訟代理人  葉繼升律師
上列當事人間請求給付工程款等事件，經臺灣橋頭地方法院移送
前來（110年度建字第2號），本院於民國110年11月10日言詞辯
論終結，判決如下：
    主  文
原告之訴及假執行之聲請均駁回。
訴訟費用由原告負擔。 
    事實及理由
壹、程序方面：
一、按當事人喪失訴訟能力或法定代理人死亡或其代理權消滅者
    ，訴訟程序在有法定代理人或取得訴訟能力之本人承受其訴
    訟以前當然停止；第168條至第172條及前條所定之承受訴訟
    人，於得為承受時，應即為承受之聲明，民事訴訟法第170
    條、第175條第1項分別定有明文。查本件被告之法定代理人
    原為張政源，嗣於訴訟繫屬中先後變更為祁文中、杜微，此
    有被告民國110年1月13日鐵人一字第1100001427號函、110
    年4月26日鐵人一字第1100014476號函、行政院110年4月22
    日院授人培字第1103001236號令、被告網頁列印資料等件在
    卷可考，並經原告由法定代理人杜微於110年5月18日具狀聲
    明承受訴訟，復於同年8月16日具狀追認祁文中任內就本件
    訴訟所為之訴訟行為（見本院卷一第45頁至第56頁、卷二第
    121頁至第122頁），經核於法並無不合，應予准許。 
二、次按訴狀送達後，原告不得將原訴變更或追加他訴，但擴張
    或減縮應受判決事項之聲明者，不在此限，民事訴訟法第25
    5條第1項但書第3款亦定有明文。查本件原告原聲明請求「
    被告應給付原告新臺幣（下同）677萬5,237元，及自起訴狀
    繕本送達翌日起至清償日止，按週年利率5%計算之利息」，
    嗣於109年10月21日以民事補正暨陳明狀將請求之金額變更
    為677萬5,156元（見臺灣橋頭地方法院109年度審建字第38
    號卷，下稱橋頭地院卷，第141頁至第142頁），核原告上開
    所為，係屬減縮應受判決事項之聲明，合於前揭法律規定，
    亦應予准許。
貳、實體方面：
一、原告起訴主張：
　㈠原告承攬被告發包之高雄工務段轄內高雄工務分駐所新建工
    程（下稱系爭工程），兩造於107年1月26日簽訂工程採購契
    約（下稱系爭契約），約定契約總價2,108萬8,000元，依契
    約價金總額結算，履約期限為機關通知日起7日內開工，並
    於開工之日起210日內竣工。系爭工程於107年5月10日開工
    ，因非可歸責原告之因素應免計工期199天、展延工期13天
    ，竣工期限應展延至108年8月3日，惟被告僅核准展延152天
    ，竣工期限延至108年7月5日。原告於被告所認定應竣工日
    期雖進度落後，且於被告工務處108年7月26日辦理系爭工程
    施工品質及工安稽核時，原告固承諾於108年8月20日前完成
    2樓結構混凝土澆置作業，然因多日連續豪大雨致澆置作業
    延後至108年8月28日進行，而原告於當日進行灌漿作業時，
    遭人拆除模板及支撐鋼管惡意破壞，因存有工安疑慮，原告
    乃申請自108年8月28日起停工，並委請高雄市土木技師公會
    鑑定結構安全，復依監造單位建議實施門禁管制，暫停施工
    ，俟鑑定施工無虞後再行趲趕進度。
　㈡詎被告竟於108年9月9日、同年月25日發函限期催促原告施工
    ，嗣再於108年11月11日以原告未能履行契約承攬義務，嚴
    重影響工程進度為由，依系爭契約第21條第㈠款第5、8、11
    目約定終止契約，然被告於鑑定期間發文要求原告限期趕工
    ，顯屬不能且有違政府採購法第6條公平合理原則，故被告
    終止契約並不合法，惟仍生任意終止之效力，系爭契約既經
    被告任意終止，依系爭契約第21條第㈢款約定即應辦理結算
    ，經核算原告尚得請求被告給付未領取之第5期估驗款151萬
    2,000元、第1至5期保留款36萬7,016元、系爭契約終止前已
    施作未估驗之工程款174萬4,512元，合計362萬3,528元；又
    系爭契約既經被告任意終止，被告自應依系爭契約第14條約
    定返還原告於締約時繳交按契約金額10%之履約保證金210萬
    元；另原告尚未施作部分原本可得請求之報酬為1,168萬4,7
    50元，因被告任意終止契約致原告受有無法施作之利益損失
    ，依營造業之同業利潤標準9%計算，所失利益為105萬1,628
    元，原告得依民法第511條但書規定請求被告賠償。
　㈢綜上所述，並聲明：
　1.被告應給付原告677萬5,156元，及自起訴狀繕本送達翌日起
    至清償日止，按週年利率5%計算之利息。
　2.訴訟費用由被告負擔。
　3.原告願供擔保，請准宣告假執行。
二、被告答辯主張：
　㈠系爭工程開工後，經被告先後核定5次工期變更，展延後之預
    定竣工日變更為108年7月5日，原告雖申請第6次工期變更，
    被告未准予核定，不生展延竣工期限之效果，且被告核定第
    5次變更之際，原告施作系爭工程已有逾期之情事，依系爭
    契約第17條第㈠款約定，工程期限變更後之預定竣工期限翌
    日起均以逾期計。原告雖主張系爭工程2層頂版混凝土澆置
    過程遭人拆除部分模板及支撐，然原告係於逾期竣工後，申
    請停工、展延工期，已不符合展延工期之要件，且此係因原
    告積欠下包商工程款未付所致，復依系爭契約第9條第㈦款第
    1目約定，原告於驗收移交前應負責保管已完成之工程及到
    場之材料、機具、設備，原告未盡保管之責致模板、支撐遭
    拆除，自屬可歸責於原告，又模板、支撐非屬系爭契約第17
    條第㈤款第6目所稱之履約標的，原告請求展延工期，顯屬無
    據。
　㈡系爭工程竣工日已延至108年7月5日，惟原告僅完成1樓結構
    ，2層頂版僅完成1/6混凝土澆置即告中斷，復依原告自行製
    作之施工日誌，可知原告迄108年10月20日止，預定進度為1
    00%，實際進度僅35.38%，落後比例達64.62%，顯見系爭工
    程確有重大延誤，則被告於108年11月11日依系爭契約第21
    條第㈠款第5目約定發函終止系爭契約，自屬合法、有效。系
    爭契約既因可歸責於原告之事由經被告合法終止，依系爭契
    約第14條第㈢款第4目約定，被告得不予發還履約保證金，原
    告請求被告返還履約保證金210萬元，顯無理由。至原告另
    請求已施作未給付之結算工程款（含保留款）部分，經被告
    委託高雄市結構工程工業技師公會鑑定系爭工程之尾款僅為
    153萬6,827元，尚未扣除遲延所生之違約金，原告空言主張
    其已施作未給付之結算工程款數額為362萬3,528元，被告否
    認之；再者，被告終止契約後，多次通知原告會同辦理結算
    ，原告均拒不配合辦理，導致被告至今無法自行或洽其他廠
    商續行完成系爭工程，則原告請領未付工程款之停止條件因
    可歸責於原告之事由而未能成就，原告不得向被告請求給付
    未付工程款。
　㈢綜上所述，並聲明：
　1.原告之訴及假執行之聲請均駁回。
　2.訴訟費用由原告負擔。
　3.如為不利被告之判決，請准被告提供擔保，宣告免為假執行。　　　　　　　　　　　　
三、經查，原告承攬被告發包之高雄工務段轄內高雄工務分駐所
    新建工程（即系爭工程），兩造於107年1月26日簽訂工程採
    購契約（即系爭契約），約定契約總價2,108萬8,000元，依
    契約價金總額結算，履約期限為機關通知日起7日內開工並
    於開工之日起210日內竣工，原告並已依約繳納履約保證金2
    10萬元予被告；系爭工程係於107年5月10日開工，經被告先
    後核定5次工期展延，展延後之預定竣工日延至108年7月5日
    ，被告於108年11月11日以高工施字第1080010564號函通知
    原告終止契約等情，有系爭契約、履約保證金繳款通知單、
    繳款收據、匯款單據、系爭工程工程期限第一次至第五次變
    更報告、被告高雄工務段108年11月11日高工施字第1080010
    564號函等件附卷可稽(見橋頭地院卷第21頁至第74頁、第97
    頁至第99頁、第143頁至第145頁、本院卷一第89頁至148頁)
    ，復為兩造所未爭執，是此部分事實堪信為真。
四、至原告主張被告108年11月11日高工施字第1080010564號函
    以原告未能履行契約承攬義務，嚴重影響工程進度為由，依
    系爭契約第21條第㈠款第5、8、11目約定終止系爭契約，並
    不合法，僅生民法第511條任意終止契約之效力云云，則為
    被告所否認，並以前詞置辯，是以，本件所應審究之爭點為
    ：
　㈠原告施作系爭工程是否逾期?
　㈡系爭契約是否業經被告合法終止，或僅生任意終止之效力?
　㈢原告得否請求被告給付第5期估驗款151萬2,000元、第1至5期
    保留款36萬7,016元、系爭契約終止前已施作未估驗之工程
    款174萬4,512元?
　㈣原告得否請求被告返還履約保證金210萬元?
　㈤原告得否依民法第511條但書規定，請求被告賠償所失利益10
    5萬1,628元?　　
五、本院之判斷：
　㈠原告施作系爭工程確有逾期：
　1.系爭工程於107年5月10日開工，經被告核定5次工期展延，
    展延後之預定竣工日延至108年7月5日，為兩造所不爭執（
    見本院卷一第60頁至第63頁、卷二第6頁），並有系爭工程
    工程期限第一次至第五次變更報告在卷可參（見本院卷一第
    89頁至第148頁），是原告本應於108年7月5日前完工。又依
    被告工務處108年8月6日工管理字第1080011770號函檢附之
    系爭工程施工品質及工安稽核紀錄（見橋頭地院卷第81頁至
    第85頁)，可知兩造曾因系爭工程進度落後乙節與會進行討
    論，原告並於會議中承諾於108年8月7日前完成2樓模板，10
    8年8月17日前完成鋼筋綁紮，108年8月20日前完成2樓結構
    體混凝土澆置，屋突部分於9月20日前完成結構體澆置（前
    開函文說明二意旨參照）。再依原告所陳其係於108年8月28
    日進行2樓灌漿作業時遭人拆除模板及支撐鋼管，並佐以原
    告委請高雄市土木技師公會就系爭工程進行結構安全鑑定，
    經該公會鑑定技師於108年10月15日、同年11月13日、同年1
    1月15日會勘後作成之鑑定報告書，其鑑定要旨略以：「…二
    層頂版澆置當日，數支模板支撐因故遭到拆除，導致澆置工
    作僅完成約1/6，即告中斷澆置至今，…」(見本院卷一第151
    頁至第152頁)，足認原告並未依其承諾之期限完成2樓結構
    體混凝土澆置作業，是原告確有施工逾期之情事甚明。　
　2.原告雖主張系爭工程竣工期限應展延至108年8月3日云云，
    惟觀諸原告所提出之工程期限第六次變更報告（見橋頭地院
    卷第75頁至第79頁)，其上未經被告用印，難認兩造已有展
    延工期之合意。又依系爭契約第7條第㈢款第1目約定：「工
    程延期：1.履約期限內，有下列情形之一（且非可歸責於廠
    商），致影響進度網圖要徑作業之進行，而需展延工期者，
    廠商應於事故發生或消滅後＿日內(由機關於招標時載明；未
    載明者，為7日)通知機關，並於＿日內(由機關於招標時載明
    ；未載明者，為45日)檢具事證，以書面向機關申請展延工
    期。…」(見橋頭地院卷第41頁)，可知履約期限內因非可歸
    責原告之事由致影響進度網圖要徑作業時，原告始得申請展
    延工期，而上揭工程期限第六次變更報告所載免計工期事由
    ，發生日期（即中秋節108年9月12日至同年月16日、雨天10
    8年8月3日、12日、13日、14日、15日、16日、17日、19日
    、20日、21日、24日、30日、同年9月3日、4日、6日、10日
    、星期日108年8月4日、11日、18日、25日、同年9月1日、8
    日、22日、29日）均在展延後之預定竣工日即108年7月5日
    之後，不在履約期限之內，不符合工期展延之要件，自難認
    原告以工程期限第六次變更報告提出之展延工期申請為有理
    由，是原告主張系爭工程應再予免計工期29日，竣工期限應
    展延至108年8月3日，應屬無據。
  3.原告另主張依被告工務處108年8月6日工管理字第108001177
    0號函，兩造已合意變更系爭工程之各階里程碑云云，惟觀
    之上開函文說明二記載：「查本工程截至108年7月25日止，
    預定進度100%，實際進度33.15%，落後66.85%，經與會討論
    ，立約商（即原告）承諾於108年8月7日前完成2樓模板，10
    8年8月17日前鋼筋綁紮完成，108年8月20日前2樓結構混凝
    土澆置完成，屋突部分9月20日前結構體澆置完成。上項里
    程碑請主辦單位及監造單位督促立約商依序完成應辦事項並
    加強工地安全，如屆時仍未完成所訂各里程碑，請主辦單位
    依約處置，另本處將俟需要辦理不定期工地現地稽核。」等
    語（見橋頭地院卷第81頁），細繹其內容，被告僅係重申原
    告於會議中承諾完成各階段工程之具體日期，尚難遽以認定
    被告確有同意再予展延工期並免除原告之施工逾期責任，是
    原告上開主張，亦非可採。
　㈡系爭契約業經被告依系爭契約第21條第㈠款第5目約定合法終
    止：
　1.依系爭契約第21條第㈠款第5目、第8目、第11目約定：「履
    約廠商有下列情形之一者，機關得以書面通知廠商終止契約
    或解除契約之部分或全部，且不補償廠商因此所生之損失：
    …5.因可歸責於廠商之事由，致延誤履約期限，情節重大者
    。…8.無正當理由而不履行契約者。…11.廠商未依契約規定
    履約，自接獲機關書面通知次日起10日內或書面通知所載較
    長期限內，仍未改正者。…」（見橋頭地院卷第70頁至第71
    頁)，是原告履約倘有上開情事，被告即得終止契約。本件
    依108年7月26日系爭工程施工品質及工安稽核紀錄（見橋頭
    地院卷第83頁），顯示截至108年7月25日止，系爭工程預定
    進度100%，實際進度僅33.15%，落後66.85%，併參以被告高
    雄工務段108年9月9日高工施字第1080008197號、同年月25
    日高工施字第1080009024號催告原告趕工之函文（見橋頭地
    院卷第93頁至第96頁），可知當時施工進度仍落後64.62%，
    另依原告就系爭工程自行製作之施工日誌，亦可見於108年1
    0月11日至同年月20日期間，實際進度僅為35.38%（見本院
    卷一第209頁至第250頁）；倘以逾期日數計算進度落後情形
    ，自預定竣工期限翌日即108年7月6日計算至被告終止契約
    前1日即108年11月10日，原告已遲延128日，進度落後亦達5
    7.4%【計算式：128日÷（原定工程期限210日＋展延工期13日
    ）×100%＝57.4%】，足認原告延誤履約期限，情節應屬重大
    ，是被告依系爭契約第21條第㈠款第5目約定終止契約，應屬
    有據。
　2.原告固主張所謂「因可歸責於廠商之事由，致延誤履約期限
    ，情節重大者」之認定，應適用政府採購法施行細則第111
    條規定，且被告僅於鑑定期間之108年9月9日、同年月25日
    發文催促原告施工，未再有通知原告限期改善之函文，違反
    該條規定，故被告以系爭契約第21條第㈠款第5目約定終止契
    約，並不合法云云。惟按108年11月8日業經刪除之政府採購
    法施行細則第111條固規定：「本法第101第1項第10款所稱
    延誤履約期限情節重大者，機關得於招標文件載明其情形。
    其未載明者，於巨額工程採購，指履約進度落後百分之10以
    上；於其他採購，指履約進度落後百分之20以上，且日數達
    10日以上。前項百分比之計算，應符合下列規定：一、屬尚
    未完成履約而進度落後已達前項百分比，機關應先通知廠商
    限期改善。屆期未改善者，如機關訂有履約進度計算方式，
    其通知限期改善當日及期限末日之履約進度落後百分比，分
    別以各該日實際進度與機關核定之預定進度百分比之差值計
    算；如機關未訂有履約進度計算方式，依逾期日數計算之。
    二、屬已完成履約而逾履約期限，或逾最後履約期限尚未完
    成履約者，依逾期日數計算之。」該條之刪除理由則為：「
    本條條文以履約進度落後之百分比及日數，量化定義本法第
    101條第1項第10款延誤履約期限情節重大之情形，惟採購案
    件規模大小不一，且配合本法第101條增訂情節重大應考量
    之因素，機關為同條之通知，應成立採購工作及審查小組認
    定，及為避免僵化受限於百分比之計算及定義上矛盾，無需
    於本細則另為定義延誤履約期限情節重大者之情形，爰予以
    刪除。」查被告於108年11月11日終止系爭契約時，政府採
    購法施行細則第111條業已刪除，則關於延誤履約期限情節
    重大之認定自無須僵化受限於該條百分比之計算及定義，而
    經被告成立之採購工作及審查小組於109年10月21日召開會
    議，認定原告落後進度達20%以上，且日數達10日以上，經
    限期改善，惟進度落後情形持續擴大，已符合延誤履約期限
    情節重大之情事，原告雖不服先後提出異議及申訴，分別經
    被告及行政院公共工程委員會駁回其異議及申訴等情，有被
    告系爭工程採購工作及審查小組會議紀錄、被告109年12月1
    1日鐵工管字第1090044002號函、行政院公共工程委員會110
    年7月5日工程訴字第1101101055號函檢附之採購申訴審議判
    斷書（訴0000000號）在卷可參（見本院卷一第257頁至第26
    0頁、第263頁至第265頁、卷二第19頁至第47頁），足徵原
    告確有系爭契約第21條第㈠款第5目所指「因可歸責於廠商之
    事由，致延誤履約期限，情節重大者」之違約情事；又政府
    採購法施行細則第111條規定係針對政府採購法第101條對於
    廠商有違法或重大違約情形時，明定機關應將其情形通知廠
    商，並經異議及申訴程序後，將結果刊登於政府採購公報，
    以作為各機關辦理其他採購案時之參考依據，究與終止契約
    是否合法應以系爭契約約定作為判斷依據有所不同，且原告
    經被告通知限期改善後，乃承諾於108年8月7日前完成2樓模
    板，108年8月17日前完成鋼筋綁紮，108年8月20日前完成2
    樓結構體混凝土澆置，屋突部分於9月20日前完成結構體澆
    置（被告工務處108年8月6日工管理字第1080011770號函說
    明二意旨參照），卻仍未依限完成，雖原告主張係因多日連
    續豪大雨致澆置作業延後至108年8月28日進行，然就此非可
    歸責有利於己之事實未據原告提出任何證據證明，是其空言
    主張被告依系爭契約第21條第㈠款第5目約定終止契約，並不
    合法云云，實非可採。
  3.至被告108年11月11日高工施字第1080010564號函雖亦載有
    以系爭契約第21條第㈠款第8目、第11目約定作為終止系爭契
    約之依據，此部分經原告主張係因鑑定期間顧及建物及施工
    人員安全之考量而須停工，非無正當理由不履行契約，亦非
    對於被告108年9月9日、同年月25日催促施工之函文拒不改
    正，被告依系爭契約第21條第㈠款第8目、第11目約定終止契
    約於法未合等節，固非全然無據，惟被告依系爭契約第21條
    第㈠款第5目約定終止契約為有理由，故被告於上開函文所援
    引之其他終止契約事由，即無再逐一論述之必要。 
  ㈢原告不得請求被告給付第5期估驗款、第1至5期保留款及已施
    作尚未估驗之工程款：
　1.依系爭契約第21條第㈢、㈣款約定：「廠商因第1款情形接獲
    機關終止或解除契約通知後，應即將該部分工程停工，負責
    遣散工人，將有關之機具設備及到場合格器材等就地點交機
    關使用；對於已施作完成之工作項目及數量，應會同監造單
    位/工程司辦理結算，並拍照存證，廠商不會同辦理時，機
    關得逕行辦理結算；必要時，得洽請公正、專業之鑑定機構
    協助辦理。…」、「契約經依第1款規定或因可歸責於廠商之
    事由致終止或解除者，機關得自通知廠商終止或解除契約日
    起，扣發廠商應得之工程款，包括尚未領取之工程估驗款、
    全部保留款等，並不發還廠商之履約保證金。至本契約經機
    關自行或洽請其他廠商完成後，如扣除機關為完成本契約所
    支付之一切費用及所受損害後有剩餘者，機關應將該差額給
    付廠商；無洽其他廠商完成之必要者，亦同。如有不足者，
    廠商及其連帶保證人應將該項差額賠償機關。」(見橋頭地
    院卷第71頁)，是系爭契約經被告依第21條第㈠款約定終止後
    ，固應辦理結算，惟被告得扣發原告應得之工程款，俟被告
    自行或另洽其他廠商完成系爭工程後，扣除相關必要費用及
    損害後倘有餘額，原告始得請求發還。
　2.本件被告依系爭契約第21條第㈠款第5目約定終止契約為有理
    由，業如前述，揆諸上開說明，被告本得扣發原告應得之工
    程款，包含未領之工程估驗款、全部保留款，且原告對於被
    告主張系爭契約第21條第㈣款約定係屬被告給付未付工程款
    之條件，並未爭執（見本院卷二第139頁），則系爭工程迄
    今尚未經被告自行或另洽其他廠商完成，被告給付未付工程
    款之條件顯然尚未成就；又系爭工程經被告委託高雄市結構
    工程工業技師公會鑑定原告實際完成之數量，並經監造單位
    依照該鑑定結果進行結算後，尾款僅為153萬6,827元，此有
    高雄市結構工程工業技師公會110年5月12日（110）高結師
    鑑字第11020號鑑定報告書、林明典建築師事務所110年7月2
    9日典建字第110072901號函檢送之結算資料存卷可考（見本
    院卷二第51頁至第95頁、第101頁至第119頁），且該尾款數
    額尚未扣除相關必要費用及損害，則原告依系爭契約第21條
    第㈢款約定請求被告給付第5期估驗款151萬2,000元、第1至5
    期保留款36萬7,016元、系爭契約終止前已施作未估驗之工
    程款174萬4,512元云云，均無足採。
　㈣原告不得依系爭契約第14條約定請求被告返還履約保證金：
　1.依系爭契約第14條第㈠、㈢、㈣款約定：「履約保證金於工程
    進度達25%、50%、75%及驗收合格後，各發還25%。(機關得
    視案件性質及實際需要於招標時載明，尚不以4次為限；惟
    查核金額以上之工程採購，不得少於4次)」、「廠商所繳納
    之履約保證金及其孳息得部分或全部不予發還之情形：…4.
    因可歸責於廠商之事由，致部分終止或解除契約者，依該部
    分所占契約金額比率計算之保證金；全部終止或解除契約者
    ，全部保證金。…」、「前款不予發還之履約保證金，於依
    契約規定分次發還之情形，得為尚未發還者；不予發還之孳
    息，為不予發還之履約保證金於繳納後所生者。」（見橋頭
    地院卷第57頁至第58頁）；另系爭契約第21條第㈣款亦約定
    ：「契約經依第1款規定或因可歸責於廠商之事由致終止或
    解除者，機關得自通知廠商終止或解除契約日起，扣發廠商
    應得之工程款，包括尚未領取之工程估驗款、全部保留款等
    ，並不發還廠商之履約保證金。…」（見橋頭地院卷第71頁
    ），是系爭工程之履約保證金於工程進度達25%、50%、75%
    及驗收合格時，各應分批發還1/4，惟若原告有系爭契約第1
    4條第㈢款各目情事或經被告依系爭契約第21條第㈠款終止契
    約時，被告依第14條第㈣款及第21條第㈣款約定，得不予發還
    尚未分批發還之履約保證金。
　2.本件原告延誤履約期限情節重大，被告得依系爭契約第21條
    第㈠款第5目約定終止契約，業如前述，揆諸上揭說明，被告
    依系爭契約第14條第㈢、㈣款及第21條第㈣款約定，不予發還
    履約保證金予原告，核屬有據。　
　㈤原告不得依民法第511條但書規定請求被告賠償所失利益：
　　本件兩造間之系爭契約業經被告依系爭契約第21條第㈠款第5
    目約定合法終止，已如前述，並非被告任意終止，自無民法
    第511條但書規定之適用，是原告主張其得依民法第511條但
    書規定請求被告賠償所失利益105萬1,628元云云，洵屬無據
    。
六、綜上所述，本件原告依系爭契約第21條第㈢款、第14條約定
    及民法第511條但書、第216條第1項規定，請求被告給付原
    告677萬5,156元，及自起訴狀繕本送達翌日起至清償日止，
    按週年利率5%計算之利息，為無理由，應予駁回。又原告之
    訴既經駁回，其假執行之聲請即失所依據，應併予駁回之。
七、本件事證已臻明確，兩造其餘主張、陳述及所提之證據暨攻
    擊防禦方法，經本院斟酌後，核與本件判決結果不生影響，
    爰不一一論述，附此敘明。
八、訴訟費用負擔之依據：民事訴訟法第78條。　　
中　　華　　民　　國　　110 　年　　11　　月　　26　　日
                  工程法庭    法　官　王唯怡
以上正本係照原本作成。
如對本判決上訴，須於判決送達後20日內向本院提出上訴狀。如
委任律師提起上訴者，應一併繳納上訴審裁判費。
中　　華　　民　　國　　110 　年　　11　　月　　26　　日
                              書記官  鞠云彬